lt-LT: Sveikata ir grožis > Sveikatos priežiūra > Klausos aparatų priedai: Klausos aparatų akumuliatoriai; Klausos aparatų dėžės ir laikymas; Klausos aparatų įkrovimo priedai; Klausos aparatų valymas ir priežiūra; Klausos aparatų antgaliai, galiukai ir apsaugos nuo ausų sieros
sk-SK: Zdravie a krása > Starostlivosť o zdravie > Príslušenstvo k načúvacím prístrojom: Batérie načúvacích prístrojov; Puzdrá a úložné zaradenia pre načúvacie prístroje; Príslušenstvo na nabíjanie načúvacích prístrojov; Čistenie a údržba načúvacích prístrojov; Nadstavce, koncovky a ochrana pred ušným mazom pre načúvacie prístroje
de: Gesundheit & Schönheit > Gesundheitspflege > Hörgerätezubehör: Hörgerätebatterien; Hörgeräte-Etuis und -Aufbewahrung; Ladezubehör für Hörgeräte; Reinigung und Wartung von Hörgeräten; Schirmchen, Kappen und Cerumenfilter für Hörgeräte
pt-PT: Saúde e beleza > Cuidados de saúde > Acessórios para aparelhos auditivos: Baterias para aparelho auditivo; Caixas e armazenamento de aparelhos auditivos; Acessórios de carregamento para aparelhos auditivos; Limpeza e manutenção de aparelhos auditivos; Cúpulas, pontas e protetores contra cera para aparelhos auditivos
zh-TW: 保健與美容 > 健康照護 > 助聽器配件: 助聽器電池; 助聽器收納盒; 助聽器充電配件; 助聽器清潔與保養; 助聽器耳塞、耳套和耳垢防護罩
tr: Sağlık ve Güzellik > Sağlık Bakım > İşitme Cihazı Aksesuarları: İşitme Cihazı Pilleri; İşitme Cihazı Kılıfları ve Saklama Kutuları; İşitme Cihazı Şarj Aksesuarları; İşitme Cihazı Temizlik ve Bakım Ürünleri; İşitme Cihazı Kulak Uçları ve Kir Filtreleri
el: Υγεία & ομορφιά > Φροντίδα υγείας > Αξεσουάρ ακουστικών βαρηκοΐας: Μπαταρίες ακουστικών βαρηκοΐας; Θήκες και αποθήκευση ακουστικών βαρηκοΐας; Αξεσουάρ φόρτισης ακουστικών βαρηκοΐας; Καθαρισμός και συντήρηση ακουστικών βαρηκοΐας; Θόλοι, άκρες και φίλτρα κεριού ακουστικών βαρηκοΐας
ko: 건강/미용 > 건강 관리 > 보청기 액세서리: 보청기 배터리; 보청기 케이스 및 보관용품; 보청기 충전 액세서리; 보청기 세척 및 관리 용품; 보청기 돔, 팁 및 왁스 가드
en: Health & Beauty > Health Care > Hearing Aid Accessories: Hearing Aid Batteries; Hearing Aid Cases & Storage; Hearing Aid Charging Accessories; Hearing Aid Cleaning & Maintenance; Hearing Aid Domes, Tips & Wax Guards
ro-RO: Sănătate și frumusețe > Îngrijirea sănătății > Accesorii pentru aparate auditive: Baterii pentru aparate auditive; Suporturi și huse pentru aparate auditive; Accesorii de încărcare a aparatelor auditive; Curățarea și întreținerea aparatelor auditive; Cupole, vârfuri și protecții pentru aparate auditive
bg-BG: Здраве и красота > Грижа за здравето > Аксесоари за слухови апарати: Батерии за слухов апарат; Съхранение и кутийки за слухови апарати; Аксесоари за зареждане на слухови апарати; Почистване и поддръжка на слухови апарати; Връхчета, накрайници и предпазители за слухови апарати
nb: Skjønnhet og helse > Helsestell > Tilbehør til høreapparat: Høreapparatbatterier; Høreapparat-eske og oppbevaring; Ladeilbehør for høreapparater; Rengjøring og vedlikehold av høreapparat; Kupler, tupper og voksbeskyttere til høreapparat
es: Salud y belleza > Cuidado de la salud > Accesorios para audífonos: Baterías de audífono; Fundas y estuches para audífonos; Accesorios de carga para audífonos; Limpieza y mantenimiento de audífonos; Domos, puntas y protectores anticerumen para audífonos
cs: Zdraví a krása > Zdravotní péče > Příslušenství pro naslouchátka: Baterie do naslouchátek; Interní balení a skladování naslouchátek; Nabíjecí příslušenství k naslouchátkům; Čištění a údržba naslouchátek; Ušní nástavce, koncovky a voskové filtry k naslouchátkům
fr: Santé et beauté > Santé > Accessoires pour appareils auditifs: Piles pour appareil auditif; Coffret et rangement pour appareils auditifs; Accessoires Charge pour appareils auditifs; Nettoyage et entretien des appareils auditifs; Dômes, embouts et filtres anti-cérumen pour appareils auditifs
sl-SI: Zdravje in lepota > Zdravje > Dodatki za slušne aparate: Baterije za slušne aparate; Etuiji in shranjevanje slušnih aparatov; Dodatki za polnjenje slušnih aparatov; Čiščenje in vzdrževanje slušnih aparatov; Kupole, nastavki in ščitniki za ušesno maslo za slušne aparate
it: Salute e bellezza > Salute > Accessori per apparecchi acustici: Batterie per apparecchi acustici; Custodia e scatole per apparecchi acustici; Accessori di ricarica per apparecchi acustici; Pulizia e manutenzione degli apparecchi acustici; Cupole, punte e protezioni per il cerume per apparecchi acustici
ru: Красота и здоровье > Медицинские товары > Аксессуары для слуховых аппаратов: Батареи для слуховых аппаратов; Хранилище и чехлы для слуховых аппаратов; Аксессуары для зарядки слуховых аппаратов; Чистка и обслуживание слуховых аппаратов; Насадки, наконечники и защитные колпачки для слуховых аппаратов
hr-HR: Zdravlje i ljepota > Briga za zdravlje > Dodaci za slušne aparate: Baterije za slušne aparate; Futrole i pohrana za slušne aparate; Dodaci za punjenje slušnih aparata; Čišćenje i održavanje slušnih aparata; Kupole, nastavci i zaštita od ušnog voska za slušne aparate
fi: Terveys ja kauneus > Terveydenhoito > Kuulokojeiden tarvikkeet: Kuulolaitteen paristot; Kuulokojeen suojaus ja säilytys; Kuulokojeiden latauslaitteet; Kuulokojeiden puhdistus ja huolto; Kuulokojeiden kotelot, kärjet ja vahasuojat
sv: Skönhet och hälsa > Hälsovård > Tillbehör för hörapparater: Hörapparatsbatterier; Hörapparatsfodral och -förvaring; Tillbehör för laddning hörapparater; Rengöring och underhåll av hörapparater; Hörapparatsdomer, -proppar och -vaxfilter
pt-BR: Saúde e beleza > Cuidados com a saúde > Acessórios para aparelhos auditivos: Baterias para aparelho auditivo; Estojos e armazenamento para aparelhos auditivos; Acessórios de carregamento para aparelhos auditivos; Limpeza e manutenção de aparelhos auditivos; Cúpulas, ponteiras e protetores de cera para aparelhos auditivos
ja: 美容・健康 > ヘルスケア > 補聴器アクセサリー: 補聴器用電池; 補聴器ケースと収納; 補聴器充電用アクセサリー; 補聴器のクリーニングとメンテナンス; 補聴器用ドーム、チップ、ワックスガード
da: Sundhed og skønhed > Sundhedspleje > Tilbehør til høreapparater: Batterier til høreapparater; Etuier og opbevaring til høreapparater; Tilbehør til opladning af høreapparater; Rengøring og vedligeholdelse af høreapparater; Domes, propper og voksfiltre til høreapparater
zh-CN: 保健/美容/卫生/护理 > 医疗保健 > 助听器配件: 助听器电池; 助听器保护盒/收纳; 助听器充电配件; 助听器清洁/维护; 助听器耳塞、耳套和耳垢防护罩
th: สุขภาพและความงาม > การดูแลสุขภาพ > อุปกรณ์เสริมสำหรับเครื่องช่วยฟัง: แบตเตอรี่เครื่องช่วยฟัง; กล่องและที่เก็บเครื่องช่วยฟัง; อุปกรณ์เสริมสำหรับชาร์จเครื่องช่วยฟัง; การทำความสะอาดและบำรุงรักษาเครื่องช่วยฟัง; จุกหูฟัง ปลายหูฟัง และตัวป้องกันขี้หูสำหรับเครื่องช่วยฟัง
pl: Zdrowie i uroda > Opieka zdrowotna > Akcesoria do aparatów słuchowych: Baterie do aparatu słuchowego; Etui i pojemniki na aparaty słuchowe; Akcesoria do ładowania aparatów słuchowych; Czyszczenie i konserwacja aparatów słuchowych; Kopułki, końcówki i filtry woskowinowe do aparatów słuchowych
nl: Gezondheid en persoonlijke verzorging > Gezondheidszorg > Accessoires voor hoortoestellen: Hoortoestel batterijen; Opbergen en etuis voor hoortoestellen; Oplaadaccessoires voor hoortoestellen; Reiniging en onderhoud van hoortoestellen; Domes, oorstukjes en oorsmeerfilters voor hoortoestellen
vi: Sức khỏe và sắc đẹp > Chăm sóc sức khỏe > Phụ Kiện Máy Trợ Thính: Pin Trợ Thính; Hộp & Thiết Bị Lưu Trữ Máy Trợ Thính; Phụ Kiện Sạc Máy Trợ Thính; Bộ Vệ Sinh & Bảo Dưỡng Máy Trợ Thính; Núm Tai, Đầu Mút & Bộ Chặn Ráy Tai Máy Trợ Thính
hu: Egészség és szépség > Egészségügyi ellátás > Hallókészülék-kiegészítők: Hallókészülék-elemek; Hallókészülék doboz és tárolás; Hallókészülék-töltőtartozékok; Hallókészülék tisztítása és karbantartása; Hallókészülékekhez való dómok, füldugók és fülzsírvédők